【裁判字號】    92,易,1801
【裁判日期】    920729
【裁判案由】    業務侵占
【裁判全文】
臺灣臺中地方法院刑事判決                        九十二年度易字第一八一號
    公  訴  人  臺灣臺中地方法院檢察署檢察官
    被      告  乙○○
右列被告因業務侵占案件，經檢察官提起公訴（九十一年度偵字第一０九四號），本
院判決如左：
    主  文
乙○○意圖為自己不法之所有，而侵占對於業務上所持有之物，處有期徒刑陸月，如
易科罰金，以參佰元折算壹日。
    事  實
一、乙○○於民國九十年十一月十五日前往位於臺中縣豐原市○○街一二二號甲○有
    限公司（下簡稱甲○公司）應徵擔任業務員，並自同年月十八日起開始上班，負
    責開車送香菸、飲料及收取貨款，係從事業務之人。乙○○於九十年十一月二十
    六日上午約九時許，駕駛車牌號碼ＰＪ─八二九三號自用小貨車，自公司上址搭
    載價值約新臺幣（下同）二十二萬餘元之香菸及飲料等貨物外出，前往臺中縣大
    甲鎮各地便利商店、檳榔攤送貨並收取貨款，直至同日上午十一時許，業已出售
    八萬五千零六十元之貨物，並如數收取貨款，適在臺中縣大甲鎮某處遇見先前積
    欠地下錢莊之不詳姓名年籍之債權人催討債務，竟起意為自己不法所有之單一犯
    意，將其業務上所收得之上開款項予以侵占入己，用以清償積欠地下錢莊之債務
    ，並懼於返回公司，遂將上開車輛連同尚未出售之香菸、飲料等物棄置於臺中縣
    大甲鎮○○路三十八號。嗣於九十年十一月二十九日十三時五十分許，經甲○公
    司業務主任丙○○於上址發覺該車輛，清點車內貨品，發現短少，始悉上情。
二、案經甲○公司代表人江瓊仙委由丙○○訴請臺中市警察局第五分局報請臺灣臺中
    地方法院檢察署檢察官偵查起訴。
    理  由
一、訊據被告乙○○固坦承任職於告訴人公司擔任業務員，於右開時地挪用案發當日
    收得之貨款，交給地下錢莊前來討債者之侵占事實不諱，僅略辯以：其當日收得
    之款項僅約七萬餘元，並非告訴代理人丙○○所述之十三萬七千五百六十一元云
    云。經查，被告有侵占案發當日所收得之貨物款項乙情，業據其自白不諱，核與
    告訴代理人丙○○於警、偵訊時指訴情節相符，復有提退貨結帳單二份及估價單
    八份存卷可參。被告雖辯以當日僅收得七萬餘元，告訴代理人丙○○則指稱發現
    車輛時，有短少十三萬七千五百六十一元貨物，雙方對金額所述雖有不同，而依
    告訴代理人丙○○於偵訊時所提被告於案發當日出貨予各便利商店或檳榔攤之估
    價單八份，金額計八萬五千零六十元，與被告辯稱之七萬餘元較為接近，其餘部
    分則無法證明，是本院以八萬五千零六十元為被告侵占金額之認定依據。本件事
    證業臻明確，被告犯行至堪認定。
二、核被告所為，係犯刑法第三百三十六條第二項業務侵占罪。爰審酌被告犯罪動機
    、方法、所生危害、侵占金額為八萬五千零六十一元，犯後坦承犯行，態度尚稱
    良好，惟迄未償還侵占款項予告訴人等一切情狀，量處如主文所示之刑，並諭知
    易科罰金之折算標準。
據上論斷，應依刑事訴訟法第二百九十九條第一項前段，刑法第三百三十六條第二項
、第四十一條第一項，罰金罰鍰提高標準條例第一條前段、第二條，判決如主文。
中      華      民      國      九十二      年      七    月    二十九  日
                                        法  官    賴妙雲
右正本證明與原本無異。
如不服本判決，應於送達後十日內向本院提出上訴狀 （須附繕本） ，上訴於台灣高
法院台中分院。
                                        書記官
中      華      民      國      九十二      年      七    月    二十九  日
附錄論罪科刑法條
刑法第三百三十六條第二項：
第  336 條  對於公務上或因公益所持有之物，犯前條第一項之罪者，處一年以上七
            以下有期徒刑，得併科五千元以下罰金。
            對於業務上所持有之物，犯前條第一項之罪者，處六月以上五年以下有
            徒刑，得併科三千元以下罰金。
            前二項之未遂犯罰之。


司法院資訊處製作；財團法人民間司法改革基金會備份。
